【裁判字號】    98,抗,825
【裁判日期】    980824
【裁判案由】    聲請撤銷緩刑
【裁判全文】
臺灣高等法院刑事裁定                   98年度抗字第825號
抗  告  人
即  受刑人  甲○○
上列抗告人因聲請撤銷緩刑案件，不服臺灣板橋地方法院中華民
國98年7月28日裁定（98年度撤緩字第150號），提起抗告，本院
裁定如下：
    主  文
抗告駁回。
    理  由
一、原裁定意旨略以：受刑人甲○○因犯詐欺案件，經臺灣臺北
    地方法院以97年度簡字第4425號判決（下稱甲案）判處有期
    徒刑4月，如易科罰金，以新臺幣1千元折算1日，緩刑2年，
    並應於民國98年5 月10日前向被害人李俊賢、陳韋廷、蔡宏
    彰、蔡沄芝、程慈敏支付新台幣（下同）42,331元、24,979
    元、29,983元、29,998元、15,998元，上開判決於97年12月
    29日確定，惟受刑人迄今仍未支付被害人等任何款項，經臺
    灣臺北地方法院檢察署以98年度執緩字第53號案件函請受刑
    人依上開判決履行給付亦無結果等情，有上開判決書、本院
    被告前案紀錄表、通知函、送達證書及公務電話紀錄單在卷
    可憑，足認受刑人確實違反上開判決依刑法第74條第2項第3
    款所定之負擔，且情節重大，而依刑法第75條之1 第1項第4
    款之規定，撤銷受刑人之緩刑宣告等語。
二、抗告意旨略以：抗告人即受刑人因覺遺失帳戶報警無用，才
    自認倒楣賠錢了事，在甲案判決中與本案被害人採分期付款
    和解。嗣因彰化縣警察局田中分局電話通知，方知抓到真正
    兇手為詐騙集團，要求受刑人至分局作筆錄，有卷附臺灣彰
    化地方法院98年度易字第173 號、第405號、第501號刑事判
    決（下稱乙案）書內載明受刑人實為被害人可證，再加上與
    被害人和解帳號不知置放何處，才覺得不應分期付款，本欲
    將此告知被害人，又無法聯絡，故對被害人甚感抱歉。爰請
    求撤銷原裁定云云。
三、按緩刑宣告，得斟酌情形命犯罪行為人向被害人支付相當數
    額之財產或非財產上之損害賠償；又受緩刑之宣告，而違反
    第74條第2 項第1 款至第8 款所定負擔情節重大者，足認原
    宣告之緩刑難收其預期效果，而有執行刑罰之必要者，得撤
    銷其緩刑宣告，刑法第74條第2項第3款、第75條之1第1項第
    4 款分別定有明文。至於所謂「情節重大」，係指：受判決
    人顯有履行負擔之可能，而隱藏或處分其財產、故意不履行
    、無正當事由拒絕履行或顯有逃匿之虞等情事而言。
四、經查：受刑人依甲案判決主文，確有履行給付被害人相當數
    額財產之損害賠償義務，受刑人雖稱其遺失被害人帳號，然
    倘受刑人確有意願按上開判決主文內容履行，當非無查詢之
    管道，卻置之不理，且受刑人並無在監或在押之情形，卻於
    臺灣臺北地方法院檢查署弗股書記官詢問匯款情況時，聯絡
    無著，足見並非客觀上有何不能情事，導致未依主文諭知內
    容履行負擔。又受刑人辯稱其為被害人，覺得不應該分期付
    款和解，並舉出乙案判決書為證云云，然受刑人於甲案係自
    白犯罪，本應於98年5 月10日即完成上述負擔，其以嗣後於
    98年7 月10日始行宣判之乙案為由，拒不給付前述負擔，顯
    見其根本無意依上開甲案判決履行給付義務之責，益徵受刑
    人主觀上顯有違反上開給付之負擔約定之意圖至明。原裁定
    因而審酌受刑人未依約按時履行上開賠償條件，而上開賠償
    條件既為原裁定法院對於受刑人宣告緩刑之重要參考，受刑
    人於給付被害人之負擔，完全置之不理，影響被害人之權益
    甚鉅，又毫無給付之準備，認為受刑人違反之情節應屬重大
    ，足認原宣告之緩刑難收其預期效果，而有執行刑罰之必要
    ，符合刑法第75條之1 第1項第4款之規定，以檢察官聲請撤
    銷受刑人前揭緩刑之宣告有理由，應予准許，而為撤銷受刑
    人緩刑之宣告，經核並無違誤，受刑人仍執前詞抗告，為無
    理由，應予駁回。
五、據上論結，應依刑事訴訟法第412條，裁定如主文。
中    華    民    國    98    年    8     月    24    日
                  刑事第十九庭審判長法  官  葉騰瑞
                                    法  官  吳  燦
                                    法  官  魏新國
以上正本證明與原本無異。
不得再抗告。
                                     書記官  邵淑津
中    華    民    國    98    年    8     月    25    日


司法院資訊處製作；財團法人民間司法改革基金會備份。
